【裁判字號】    92,小上,56
【裁判日期】    920416
【裁判案由】    給付電信費
【裁判全文】
臺灣臺北地方法院民事判決  九十二年度小上字第五六號
    上  訴  人  乙○○
    被上訴人    中華電信股份有限公司
    法定代理人  甲○○
右當事人間請求給付電信費事件，上訴人對於中華民國九十一年十二月十八日本院
台北簡易庭九十一年度北小字第一七四二號第一審判決提起上訴，本院判決如左：
    主  文
上訴駁回。
第二審訴訟費用新台幣佰伍拾元由上訴人負擔。
    理  由
一、按關於請求給付金錢或其他代替物或有價證券之訴訟，其標的金額或價額在新台
    幣十萬元以下者，適用本章所定之小額程序。對於小額訴訟之第一審裁判，得上
    訴或抗告於管轄之地方法院，其審判以合議行之。小額訴訟程序，依上訴意旨足
    認上訴為無理由者，得不經言詞辯論為之。民事訴訟法第四百三十六條之八第一
    項、第四百三十六條之二十四、第四百三十六條之二十九定有明文。
二、上訴意旨略以：原審未訊問證人呂秀美查明上訴人是否受張執中委託或第三人委
    託，或僅依器材行之指示代為送件之人，即為不利於上訴人之認定，顯有違反應
    調查之證據未予調查之違法，且原審就證人呂秀美之陳述顯然可知上訴人僅係受
    僱於器材行之員工，並非受委託人或代理人，原審認定事實違反證據法則云云。
    惟查：聲明人證，應表明證人及訊問之事項，民事訴訟法第二百九十八條定有明
    文。上訴人於原審聲請傳訊證人呂秀美，僅表示可證明張執中有委任上訴人辦理
    系爭電話業務，原審依其聲請訊問證人呂秀美是否見過本件市內電話業務申請書
    ，有無幫張執中辦理電話業務，證人均表示並無印象，原審法官再訊問證人如何
    確認客戶身份，證人答稱看身份證，若非本人則要提出本人身份證並填授權書，
    上訴人請求訊問證人是否客人來申請電信業務公司小姐都可以接，證人答稱是，
    原審法官問兩造對證人證言有無意見，兩造均稱沒有，此有原審九十一年十二月
    二日言詞辯論筆錄可稽，顯見上訴人聲請傳訊之證人呂秀美，原審業已依法傳訊
    ，上訴人聲請訊問之事項，原審亦已一一詢問，僅係證人呂秀美對本件電話業務
    之申請並無印象而已，是以原審就其依法應調查之證據均已調查，並無遺漏，上
    訴人並未請求原審就上訴人是否受張執中委託或第三人委託，或僅依器材行之指
    示代為送件之人一節訊問呂秀美，原審未就此一問題加以訊問，自不能指為有應
    調查證據未予調查之違法，況證人呂秀美既已陳稱對本件並無印象，原審亦無再
    一一詢問之必要。又原審係依被上訴人亦不爭執為真正之市內電話業務申請書上
    記載張執中之代理人為上訴人，上訴人復未能舉證證明其為有權代理，據以認定
    上訴人應負無權代理之責，證人呂秀美雖證稱上訴人係中華電話器材行受僱員工
    ，然客戶欲委託電話器材行或委託器材行內之員工辦理電話業務，原可由其自行
    決定，並無必委託器材行，不能委託員工個人辦理之理，原審認為市內電話業務
    申請書上既已載明上訴人為代理人，尚不能僅憑上訴人為員工一節，即認定張執
    中必係委託中華電話器材行而非委託上訴人辦理，原審就此部分之證據取捨與事
    實認定核無違反證據法則之情況，上訴人徒以前開情詞指摘原審認定事實有違證
    據法則云云，要屬無據。
三、綜上所述，原審為對上訴人不利之判決，於法並無違誤，上訴意旨執前開事由指
    摘原判決不適用法規而違背法令，顯無理由，爰不經言詞辯論，以判決駁回其上
    訴。
四、第二審訴訟費用新台幣三百五十元（含訴訟費用二百八十二元、送達郵費六十八
    元）應由敗訴之一造即上訴人負擔，爰併予確定之。
五、據上論結：本件上訴為無理由，爰依民事訴訟法第四百三十六條之二十九第二款
    、第四百三十六條之三十二第二項、第四百四十九條第一項、第七十八條，判決
    如主文。
中      華      民      國    九十二    年      四      月     十六     日
                                    民事第六庭審判長法官  林惠瑜
                                                    法官  姜悌文
                                                    法官  陳怡雯
右為正本係照原本作成
不得上訴
中      華      民      國    九十二    年      四      月     十八     日
                                              法院書記官  謝梅琴


司法院資訊處製作；財團法人民間司法改革基金會備份。
